【裁判字號】    97,消債更,680
【裁判日期】    981016
【裁判案由】    更生事件
【裁判全文】
臺灣士林地方法院民事裁定           97年度消債更字第680號
債  務  人  甲○○
代  理  人  青含國律師
上列債務人聲請更生事件，本院裁定如下：
    主  文
債務人甲○○自中華民國九十八年十月十九日下午五時起開始更
生程序。
命司法事務官進行本件更生程序。
    理  由
一、按債務人與金融機構協商成立者，不得聲請更生或清算，但
    因不可歸責於己之事由，致履行顯有重大困難者，不在此限
    。本條例施行前，債務人依金融主管機關協調成立之中華民
    國銀行公會會員辦理消費金融案件無擔保債務協商機制與金
    融機構成立之協商，準用前項之規定。消費者債務清理條例
    第151 條第5 項、第6 項分別定有明文。次按，債務人不能
    清償債務或有不能清償之虞，且無擔保或無優先權之債務總
    額未逾新臺幣（下同）1200萬元者，於法院裁定開始清算程
    序或宣告破產前，得向法院聲請更生，觀諸消費者債務清理
    條例第3 條、第42條第1 項規定自明。又法院開始更生程序
    之裁定，應載明其年、月、日、時，並即時發生效力。法院
    開始更生或清算程序後，得命司法事務官進行更生或清算程
    序，必要時得選任律師、會計師或其他適當之自然人或法人
    一人為監督人或管理人，復為同條例第45條第1 項、第16條
    所明定。
二、聲請意旨略以：伊有不能清償債務情事，前曾依照中華民國
    銀行公會會員辦理消費金融案件無擔保債務協商機制請求共
    同協商債務清償方案，並協商成立，協商條件為每月還款4
    萬4906元。然伊每月收入僅2 萬9052元，實不足支應每月生
    活必要支出及協商金額，故伊確係因不可歸責於己，致履行
    協商條件顯有重大困難。且伊無擔保或無優先權之債務總額
    未逾1200萬元，復未經法院裁定開始清算程序或宣告破產，
    爰向本院聲請更生等語。
三、經查債務人所主張之上開事實，業據提出債務人全戶戶籍謄
    本（見本院卷第11頁），債務人95、96年度綜合所得稅各類
    所得資料清單及財產歸屬資料清單（見本院卷第12至14頁）
    ，中華民國銀行公會會員辦理消費金融案件無擔保債務協商
    機制協議書及還款計劃書（見本院卷第15至17頁），薪資轉
    帳帳戶存摺（見本院卷第18頁），財團法人金融聯合徵信中
    心當事人綜合信用報告之協商前置專用債權人清冊（見本院
    卷第20至24頁），薪資單影本（見本院卷第37至43頁）等為
    證，核閱屬實。且經本院依職權向最大債權金融機構中國信
    託商業銀行股份有限公司（下稱中國信託銀行）函查協商過
    程等情屬實，有中國信託銀行民國98年1 月12日民事陳報狀
    在卷可考，堪認為真正。次查，債務人陳報其目前每月薪資
    所得僅為2 萬2000元，實不足以負擔協商金額4 萬4906元，
    更遑論支應其基本生活必要支出。是債務人主張其有不可歸
    責於己之事由，致履行協商條件顯有困難，當屬實在。此外
    ，債務人復查無消費者債務清理條例第6 條第3 項、第8 條
    或第46條各款所定駁回更生聲請之事由存在，則債務人聲請
    更生，應屬有據。揆諸首開說明，應予開始更生程序，並命
    司法事務官進行本件更生程序，爰裁定如主文。
中    華    民    國    98    年    10    月    16    日
                  民事第三庭  法      官  張國勳
上為正本係照原本作成。
本件不得抗告。
中    華    民    國    98    年    10    月    16    日
                              書  記  官  朱亮彰


司法院資訊處製作；財團法人民間司法改革基金會備份。
